【裁判字號】    99,審簡上,4
【裁判日期】    990317
【裁判案由】    違反保護令罪
【裁判全文】
臺灣士林地方法院刑事判決             99年度審簡上字第4號
上  訴  人
即  被  告  乙○○
上列上訴人因違反保護令罪案件，不服本院士林簡易庭於中華民
國98年12月1 日所為98年度士簡字第970 號第一審刑事簡易判決
（聲請簡易判決處刑案號：臺灣士林地方法院檢察署98年度偵字
第13813 號），提起上訴，本院管轄第二審之合議庭判決如下：
    主  文
上訴駁回。
乙○○緩刑貳年，並應於緩刑期內付保護管束。
    事實及理由
一、本案經本院審理結果，認第一審判決被告犯家庭暴力防治法
    第61條第3 款、第4 款違反保護令罪，量處拘役30日，並諭
    知如易科罰金以新臺幣（下同）1,000 元折算1 日，其認事
    、用法及量刑均無不當，應予維持，引用第一審判決書記載
    之犯罪事實、證據及理由（如附件判決書）。
二、上訴人上訴意旨略以：伊因車禍受傷復原狀況不佳，無力遵
    照保護令之所載期限搬離臺北市○○區○○路2 段50巷4 號
    4 樓住處，其在三重居所又為被害人入住，因不及尋覓新居
    ，始誤觸法網，誠屬無奈，請撤銷原判決另為無罪判決，或
    為緩刑宣告等語。
三、經查：上訴人即被告乙○○於檢察官偵查中及本院審理中均
    坦承犯行，且有原審判決所列證據可資佐證，足認被告係犯
    家庭暴力防治法第61條第3 款、第4 款之違反保護令罪。原
    審法院以被告罪證明確，援引刑事訴訟法第449 條第1 項前
    段、第3 項、第454 條第2 項，家庭暴力防治法第61條第3
    款、第4 款，刑法第11條前段、第41條第1 項前段，量處拘
    役30日，並諭知如易科罰金以1,000 元折算1 日，其認事用
    法並無違誤，量刑亦屬妥適。是被告仍以上述意旨提起上訴
    ，並無理由，應予駁回。
四、末查，被告前未曾因故意犯罪受有期徒刑以上刑之宣告，有
    臺灣高等法院被告前案紀錄表1 份在卷可考，其因一時失慮
    致罹刑章，惟犯後已坦承犯行，態度良好，且被害人甲○○
    於本院準備程序中亦表示如果法院給予被告緩刑，伊無意見
    等語（參見本院卷第29頁），而被告經此偵審程序及科刑宣
    告後，應當知所警惕，信無再犯之虞，本院因認所宣告之刑
    以暫不執行為適當，乃依刑法第74條第1 項第1 款規定，併
    予宣告緩刑2 年，以啟自新。再被告因犯違反保護令罪，而
    受緩刑之宣告，應依家庭暴力防治法第38條第1 項之規定，
    諭知被告應於緩刑期內付保護管束。
五、被告經合法傳喚，無正當理由未到庭，爰不待其陳述，逕行
    判決。
據上論斷，應依刑事訴訟法第455 條之1 第1 項、第3 項、第36
8 條、第371 條、第373 條，家庭暴力防治法第38條第1 項，刑
法第74條第1 項第1 款，判決如主文。
本案經檢察官蔡元仕到庭執行職務。
中    華    民    國    99    年    3     月    17    日
                  刑事第一庭審判長法  官  雷雯華
                                  法  官  吳祚丞
                                  法  官  王沛雷
以上正本證明與原本無異。
本件不得上訴。
                                  書記官  陳麗津
中    華    民    國    99    年    3     月    17    日
附錄本案論罪科刑法條全文：
家庭暴力防治法第61條
違反法院依第14條第1 項、第16條第3 項所為之下列裁定者，為
本法所稱違反保護令罪，處3 年以下有期徒刑、拘役或科或併科
新臺幣10萬元以下罰金：
一、禁止實施家庭暴力。
二、禁止騷擾、接觸、跟蹤、通話、通信或其他非必要之聯絡行
    為。
三、遷出住居所。
四、遠離住居所、工作場所、學校或其他特定場所。
五、完成加害人處遇計畫。

司法院資訊處製作；財團法人民間司法改革基金會備份。
